臺灣高等法院刑事判決　　　　　　　　　　　　　九十一年度上易字第三一三二號
　　上　訴　人
　　即　被　告　甲○○　男二十.
右上訴人因毒品危害防制條例案件，不服臺灣板橋地方法院九十一年度易字第二五八
五號，中華民國九十一年十月十八日第一審判決（聲請簡易判決處刑案號：臺灣板橋
地方法院檢察署九十一年度毒偵字第一二四七號，移送併辦案號：同署九十一年度毒
偵字第二Ｏ九八號、第二八六四號、第三Ｏ二Ｏ號、第三八八七號）提起上訴，本院
判決如左：
    主  文
原判決撤銷。
甲○○連續施用第二級毒品，累犯，處有期徒刑柒月。扣案之安非他命壹包（淨重零
點參公克）沒收銷燬之，安非他命吸食器壹組沒收。
    事  實
一、甲○○前有多次違反麻醉藥品管理條例案件，最後一次於民國（下同）八十七年
    三月十九日因違反麻醉藥品管理條例案件，經原審法院判處有期徒刑六月，於九
    十年一月十日縮短刑期執行完畢。嗣於八十八年間，因施用毒品案件，經原審法
    院裁定送觀察、勒戒後，因有繼續施用毒品之傾向，復由原審法院裁定令入戒治
    處所施以強制戒治，八十九年十一月三十日強制戒治期滿，由台灣板橋地方法院
    檢察署檢察官於八十九年十二月十八日以八十九年度戒毒偵字第八八三號案件為
    不起訴處分確定。竟仍不知悔改，復於五年之內，另行基於施用第二級毒品安非
    他命之概括犯意，自九十年九月二十七或二十八日起至九十一年七月二十二日止
    ，在臺北縣板橋市○○街一二七巷十二號二樓住處，以將安非他命置於安非他命
    吸食器內加火燒烤成煙之方式，連續施用第二級毒品安非他命多次。先後於九十
    年九月三十日晚間十時十分許、九十一年四月十三日上午七時五十四分許、九十
    一年七月十四日晚間十時十分許，經警通知採尿檢驗後呈安非他命陽性反應；又
    於九十一年五月三十日晚間九時許，在上址為板橋憲兵隊查獲；復於九十一年六
    月十四日在上址經警查獲，並當場查獲甲○○所持有第二級毒品安非他命一包（
    淨重Ｏ˙三公克）及其所有供施用安非他命所用之安非他命吸食器一組。甲○○
    嗣經台灣板橋地方法院檢察署檢察官向原審法院聲請以九十一年度毒聲字第一六
    七二號裁定送令入戒治處所施以強制戒治後遭通緝，嗣於九十一年七月二十三日
    凌晨一時三十分許，在上址樓下，為警緝獲，採其尿液送檢驗，仍呈安非他命陽
    性反應。
二、案經台北縣政府警察局海山分局報告臺灣板橋地方法院檢察署檢察官聲請簡易判
    決處刑及移送併案審理，原審認不宜以簡易判決處刑，改依通常程序審理。
    理  由
一、右揭事實，業據上訴人即被告甲○○先後於原審及本院坦承不諱，並有第二級毒
    品安非他命一包（淨重Ｏ˙三公克）、安非他命吸食器一組扣案可資佐證，又被
    告先後六次經警採取尿液送檢驗結果，均呈安非他命陽性反應，有台灣檢驗科技
    股份有限公司濫用藥物尿液檢驗報告四紙、國防部憲兵司令部刑事鑑識中心檢驗
    通知書、台北市立療養院煙毒尿液檢驗報告書各一紙及台北縣政府警察局海山分
    局毒品危害防制條例被移送者姓名暨代碼對照表一紙附卷可稽（分別附於臺灣板
    橋地方法院檢察署九十一年度毒偵字第一二四七號案卷第八頁、九十一年度毒偵
    字第三Ｏ二Ｏ號案卷第八頁、九十一年度毒偵字第二八六四號案卷第六頁、九十
    一年度毒偵字第二Ｏ九八號案卷第三十一頁、九十一年度毒偵字第三八八七號卷
    第八頁、本院卷第三十四頁、第三十五頁），被告之自白與事實相符，，堪以採
    信。其連續施用第二級毒品安非他命之犯行應堪認定。又被告前於八十八年間，
    因施用毒品案件，經原審法院裁定令入勒戒處所觀察、勒戒，認有繼續施用毒品
    傾向，再裁定令入戒治處所施以強制戒治，迨八十九年十一月三十日強制戒治期
    滿，由台灣板橋地方法院檢察署檢察官於八十九年十二月十八日以八十九年度戒
    毒偵字第八八三號案件為不起訴處分確定，有該不起訴處分書一件在卷可參（附
    於臺灣板橋地方法院檢察署九十一年度毒偵字第一二四七號案卷第二十頁），且
    被告五年以內再犯本件施用第二級毒品犯行後，經原審以九十一年度毒聲字第一
    六七二號裁定令入戒治處所施以強制戒治，有上開裁定在卷可參（附於同上偵查
    卷第廿三頁），是被告所為符合毒品危害防制條例第二十三條第二項前段規定，
    不適用同條第一項之寬典，本件事證明確，犯行洵堪認定，應予依法論科。
二、核被告所為，係犯毒品危害防制條例第十條第二項之施用第二級毒品罪。又其先
    後多次施用第二級毒品安非他命之行為，時間緊接，所犯為構成要件相同之罪名
    ，顯係基於概括犯意反覆實施，為連續犯，應論以一罪，並依法加重其刑。其施
    用前後持有安非他命之低度行為，應為施用之高度行為所吸收，不另論罪。又公
    訴人雖僅就被告於九十年九月三十日二十二時十分許為警採集尿液前九十六小時
    內之某時（即九十年九月二十七日或二十八日）施用第二級毒品安非他命之犯行
    提起公訴，惟被告其餘施用第二級毒品犯行，與業經起訴部分有連續犯之裁判上
    一罪關係，為起訴效力所及，本院自應併予審究。再被告有如事實欄所示之前科
    犯行，有台灣高等法院檢察署刑案紀錄簡覆表及本院被告全國前案紀錄表在卷可
    稽，其於有期徒刑執行完畢五年以內再犯本件有期徒刑以上之罪，為累犯，應依
    刑法第四十七條之規定遞加重其刑。
三、原審據而論科，固非無見，惟查，被告自九十一年六月十二日或十三日以後至同
    年七月二十二日止，尚有連續施用安非他命多次之犯行，業據其於本院供述明確
    ，並有台灣檢驗科技股份有限公司濫用藥物尿液檢驗報告二紙及台北縣政府警察
    局海山分局毒品危害防制條例被移送者姓名暨代碼對照表一紙附卷可稽（附於臺
    灣板橋地方法院檢察署九十一年度毒偵字第三八八七號卷第八頁、本院卷第三十
    四頁、第三十五頁），乃原審未及詳查併予審理，自有違誤，被告上訴意旨，指
    摘原判決量刑過重，雖無理由，但原判決既有可議，自應由本院撤銷改判，爰審
    酌被告犯罪之動機、目的、手段、所生僅戕害其身心，及多次查獲後，仍不知悔
    改，一再施用，情節非輕，與犯罪後尚能坦承犯行、態度良好等一切情狀，仍按
    原判決量處有期徒刑七月，扣案之安非他命一包（淨重Ｏ˙三公克）屬第二級毒
    品，應依毒品危害防制條例第十八條第一項前段之規定宣告沒收銷燬之；另安非
    他命吸食器一組，係被告供施用安非他命所用之物，且屬其所有，業經其供明在
    卷，依刑法第三十八條第一項第二款之規定，併宣告沒收。
據上論斷，應依刑事訴訟法第三百六十九條第一項前段、第三百六十四條、第二百九
十九條第一項前段、毒品危害防制條例第十條第二項、第十八條第一項前段，刑法第
十一條前段、第五十六條、第四十七條、第三十八條第一項第二款，判決如主文。
本案經檢察官田炳麟到庭執行職務
中      華      民      國    九十一    年     十二     月     十三     日
                              臺灣高等法院刑事第十二庭
                                  審判長法  官  劉  景  星
                                        法  官  陳  志  洋
                                        法  官  陳  博  志
右正本證明與原本無異。
不得上訴。
                                        書記官  吳  鎮  鑫
中      華      民      國    九十一    年     十二     月    十三    日
附錄  本判決論罪科刑法條：
毒品危害防制條例第十條
施用第一級毒品者，處六月以上五年以下有期徒刑。
施用第二級毒品者，處三年以下有期徒刑。
